Config:
  hfst:
    Gen: ../../../src/generator-gt-norm.hfst
    Morph: ../../../src/analyser-gt-norm.hfst
  xerox:
    Gen: ../../../src/generator-gt-norm.xfst
    Morph: ../../../src/analyser-gt-norm.xfst
    App: lookup

Tests:

  Verb - hlgihl - ENGLISH : # CLASS_IHL_STEM_3

     hlgihl+V+INTERR+PAST: hlgéelaa
     hlgihl+V+INDIR+PAST: hlgéelaan
     hlgihl+V+REL+EVID: hlgéelaas
     hlgihl+V+PAST+NONFACT: hlgéelaa.ang
     hlgihl+V+CERT+PRES: hlgéel'ahlanggang
     hlgihl+V+CERT+PAST: hlgéel'ahlanggan
     hlgihl+V+CERT+PAST+HAB: hlgéel'ahlanggiinii
     hlgihl+V+CERT+REL: hlgéel'ahlans
     hlgihl+V+INTS+PAST: hlgéelaa'ahlang
     hlgihl+V+CONT: hlgéelaa'ahlanggaa
     hlgihl+V+CTFACT+PRES: hlgéelaa'ahlanggang
     hlgihl+V+RFLX: hlgéel'ahl

